【裁判字號】    95,交聲,994
【裁判日期】    951128
【裁判案由】    聲明異議
【裁判全文】
臺灣臺中地方法院交通事件裁定         95年度交聲字第994號
原處分機關  交通部公路總局臺中區監理所
受處分  人
即異議  人  甲○○
上列受處分人因違反道路交通管理處罰條例案件，對於交通部公
路總局臺中區監理所民國九十五年九月十九日所為之處分（中監
違字第裁六○─ＢＣ0000000號裁決書），聲明異議，本
院裁定如下：
    主    文
異議駁回。
    理    由
一、原處分機關交通部公路總局臺中區監理所係以：受處分人甲
    ○○於民國九十五年五月一日零時四十九分許，駕駛車牌號
    碼七Ｒ─八七八六號自用小客車，在高雄市○○路與光榮路
    口，因駕車行經有燈光號誌管制之交岔路口闖紅燈，為高雄
    市政府警察局交通大隊逕行舉發，受處分人復未於應到案日
    期前到案，經該所依道路交通管理處罰條例第五十三條第一
    項之規定，逕行裁處受處分人罰鍰新臺幣（下同）五千四百
    元。
二、受處分人甲○○聲明異議意旨略以：伊雖有在高雄市○○路
    與光榮路口，因駕車行經有燈光號誌管制之交岔路口闖紅燈
    之違規事實，但一直不見寄來之紅單，伊曾向高雄市警察局
    了解郵件送達情形，並且也到臺中英才郵局查詢有無此掛號
    ，但到目前查詢不到此信件在那單位，請求撤銷原處分等語
    。
三、汽車駕駛人，行經有燈光號誌管制之交岔路口闖紅燈者，處
    一千八百元以上五千四百元以下罰鍰，道路交通管理處罰條
    例第五十三條第一項定有明文。復依違反道路交通管理事件
    統一裁罰標準表規定，本件逾期未到案逕行裁決應處罰鍰五
    千四百元。另汽車違反道路交通管理事件，以科學儀器取得
    違規證據資料，足資認定其違規事實者，得逕行舉發之，而
    逕行舉發，應記明車輛牌照號碼、車型等可資辨明之資料，
    查明汽車所有人姓名或名稱、住址，並以該汽車所有人為被
    通知人製單舉發之，由舉發機關送達被通知人；再按送達，
    不能依前二條規定為之者，得將文書寄存送達地之地方自治
    或警察機關，並作送達通知書兩份，一份黏貼於應受送達人
    住居所、事務所、營業所或其就業處所門首，另一份交由鄰
    居轉交或置於該送達處所信箱或其他適當位置，以為送達。
    前項情形，由郵政機關為送達者，得將文書寄存於送達地之
    郵政機關。寄存機關自收受寄存文書之日起，應保存三個月
    ，亦為行政程序法第七十四條所明定。再依道路交通管理處
    罰條例第九條第一項規定，本條例所定罰鍰之處罰，受處罰
    人接獲違反道路交通管理事件通知單後，於十五日內得不經
    裁罰，逕依第九十二條第三項之罰鍰基準規定，向指定之處
    所繳納結案；不服舉發事實者，應於十五日內，向處罰機關
    陳述意見；其不依通知所定期限前往指定處所聽候裁決，且
    未依規定期限繳納罰鍰結案或向處罰機關陳述意見者，處罰
    機關得逕行裁決之。
四、經查：本件受處分人即異議人甲○○對於上開違規事實於本
    院訊問時坦承不諱，復有高雄市政府警察局舉發違反道路交
    通管理事件通知書、交通部公路總局臺中區監理所各一紙、
    採證照片一幀在卷可稽，是受處分人有上開駕車行經有燈光
    號誌管制之交岔路口闖紅燈之違規事實堪可認定。受處分人
    雖辯稱：受處分人未收受任何舉發通知單，以致無法先行繳
    納云云。然查前揭舉發通知單業由原舉發機關於九十五年五
    月二十三日依郵務送達方式寄發至受處分人之戶籍地臺中市
    西區○○○街二五三巷一二號二樓，然因未獲會晤本人，亦
    無受領文書之同居人或受僱人，嗣由郵政機關於同年月二十
    五日依法為寄存送達，此亦高雄市政府警察局警察大隊高市
    警交三字第○九五○○一九九六三號函及其檢附之高雄市政
    府交通警察大隊送達證書一紙在卷可佐。是以，受處分人既
    有上開違規行為，且舉發單位，亦依其戶籍地址寄存送達，
    已生合法送達之效力。準此，受處分人既有違規之事實，而
    舉發通知單亦生合法送達之效力，受處分人未依期限到案繳
    納罰鍰或向處罰機關陳述意見，處罰機關本於職權，依法逕
    行裁罰，自無不當。從而，原處分機關交通部公路總局臺中
    區監理所本於上開舉發通知單，在未有繳交罰鍰紀錄下據以
    裁罰，於法並無不合。本件異議為無理由，應予駁回。
五、據上論斷，應依道路交通管理處罰條例第八十七條第二項，
    道路交通案件處理辦法第十九條，裁定如主文。
中    華    民    國    95    年    11    月    28    日
                  交通法庭  法  官  劉逸成
上正本證明與原本無異。
如不服本裁定應於送達後五日內向本院提出抗告狀。
                            書記官  高勳楠
中    華    民    國    95    年    11    月    28    日


司法院資訊處製作；財團法人民間司法改革基金會備份。
